【裁判字號】    89,易,198
【裁判日期】    890627
【裁判案由】    傷害
【裁判全文】
臺灣宜蘭地方法院刑事判決                          八十九年度易字第一九八號
    公  訴  人  臺灣宜蘭地方法院檢察署檢察官
    被      告  甲○○
    被      告  乙○○
右列被告因傷害案件，經檢察官提起公訴（八十九年度偵字第三八一號），本院判決
如左：
    主  文
甲○○傷害人之身體，累犯，處拘役伍拾日，如易科罰金，以參佰元折算壹日。
乙○○傷害人之身體，處拘役貳拾日，如易科罰金，以參佰元折算壹日。
    事  實
一、甲○○曾於民國八十八年間，因違反毒品危害防制條例案件，經臺灣宜蘭地方法
    院判處有期徒刑五月確定；又於同年五月間，因違反毒品危害防制條例案件，經
    臺灣宜蘭地方法院判處有期徒刑四月確定，二罪經更定其刑，應執行有期徒刑七
    月，經送監執行後，聲請易科罰金，已於八十八年八月三十一日以易科罰金執行
    完畢。仍不知悔改，於八十九年一月三日下午，至位於宜蘭縣宜蘭市○○路二十
    九巷一六Ｏ弄三十一號其前妻黃麗如住處，要求黃女與其返家，黃麗如不從，並
    打電話告知在外之父乙○○，乙○○遂於同日下午四時許趕回住處，而與甲○○
    發生爭執拉扯，且基於傷害犯意，動手毆打甲○○之身體，造成甲○○受有右頰
    、左肘及後頸部挫傷之傷害。甲○○不甘被毆，基於傷害犯意，隨手取得置於一
    樓之保鮮膜，傷害乙○○之身體，造成乙○○受有頭部及上肢多處挫瘀擦傷之傷
    害。
二、案經乙○○、甲○○分別訴由宜蘭縣警察局宜蘭分局報請台灣宜蘭地方法院檢察
    署檢察官偵查起訴。
    理  由
一、訊據被告甲○○坦承有持保鮮膜傷害乙○○身體之事實，被告乙○○則矢口否認
    涉有傷害犯行，辯稱並沒有打甲○○云云。經查右揭事實，業據告訴人乙○○及
    甲○○二人分別指述綦詳，並有渠等受傷之驗傷診斷書各一紙在卷可稽。再者被
    告乙○○在偵查中陳稱：伊見甲○○要把女兒帶走，立刻上前攔阻，並與他發生
    爭執，伊在攔甲○○時，有與他發生拉扯等語，則被告乙○○護女心切，激忿難
    平之際，與甲○○拉扯之間，應有傷害甲○○身體之犯意。是故被告甲○○所辯
    ，應屬卸責之詞，洵不足採。至證人黃麗如於偵查中雖供稱：伊父乙○○雖有與
    甲○○吵起來，但並沒有碰到甲○○身體，更沒有與他拉扯或打他等語，已與被
    告乙○○前揭陳述核不相符，是證人黃麗如所述，應屬迴護被告乙○○之詞，不
    足採信。事證明確，被告二人之犯行，應均堪認定。
二、核被告甲○○及乙○○所為，均係犯刑法第二百七十七條第一項之傷害罪。又被
    告甲○○曾於民國八十八年間，因違反毒品危害防制條例案件，經臺灣宜蘭地方
    法院判處有期徒刑五月確定；又於同年五月間，因違反毒品危害防制條例案件，
    經臺灣宜蘭地方法院判處有期徒刑四月確定，二罪經更定其刑，應執行有期徒刑
    七月，經送監執行後，聲請易科罰金，已於八十八年八月三十一日以易科罰金執
    行完畢，有台灣高等法院被告全國前案紀錄表附卷可佐，其受有期徒刑執行完畢
    後，五年內再犯有期徒刑以上之本罪，應依累犯之規定加重其刑。爰分別審酌被
    告二人犯罪之動機、目的、手段，犯罪時所受之刺激、本件傷害之結果被告乙○
    ○之傷勢較重，有前揭驗傷診斷書二紙可參，足見被告黃松聲所使用之手段較為
    強烈，及犯罪後態度等一切情狀，分別量處如主文所示之刑，並均諭知易科罰金
    之折算標準。
據上論斷，應依刑事訴訟法第二百九十九條第一項前段，刑法第二百七十七條第一項
、第四十七條、第四十一條，罰金罰鍰提高標準條例第一條前段、第二條判決如主文
。
中    華    民    國      八十九      年      六      月       二十七   日
                                  臺灣宜蘭地方法院刑事庭
                                          法  官  謝  佩  玲
右正本證明與原本無異。
如不服本判決，應於判決送達後十日內，向本院提出上訴狀。
                                          書記官
中    華    民    國      八十九      年       六     月      三十     日
附錄
刑法第二百七十七條
傷害人之身體或健康者，處三年以下有期徒刑，拘役或一千元以下罰金。
犯前項之罪，因而致人於死者，處無期徒或七年以上有期徒刑，致重傷者，處三年以
上、十年以下有期徒刑。


司法院資訊處製作；財團法人民間司法改革基金會備份。
